Jose Danilo Melo Fuquene

Estadístico

PERFIL

Profesional en estadística de la Universidad Santo Tomas, con fortaleza en la actitud de la búsqueda lograr la articulación coherencia en los conocimientos adquiridos y en lograr soluciones concretas a problemas específicos evidenciado en cualquier conjunto de competencias. De igual forma con experiencia en la capacidad de la orientación, bosquejo, recolección, organización, análisis, interpretación difusión de la información principalmente análisis en multivariados, muestreo, modelos lineales y no lineales.

PROGRAMAS

- Básico: STATA

- Intermedio: R, Latex, SPAD, Excel

- Intermedio/Avanzado: SAS, SPSS,

PYTHON, Azure-Databricks

IDIOMAS

Español: Nativo

Inglés: Intermedio/B1

PONENCIAS

- Estimación de las preferencias del consumidor a través de un modelo jerarquico bayesiano logístico multinomial, **Universidad Nacional**

CONTACTO

+57 350 415 7032

Jose22mf@outlook.com

Bogotá, Colombia

EXPERIENCIA PROFESIONAL

BANCO CAJA SOCIAL | 2021 - Actualidad

Científico de datos, Bogotá

Responsable de definir, crear, ajustar y evaluar los modelos de Machine Learning y de Inteligencia artificial que contribuyan a satisfacer las necesidades de negocio con su respectiva aplicación en los diferentes sistemas de producción del banco, realizando su respectivo monitoreo, optimización y actualización correspondiente.

BANCO CAJA SOCIAL | 2018 - 2021

Analista Inteligencia de Mercados Senior, Bogotá

Responsable de crear los modelos estadísticos en la Gerencia de Inteligencia de Mercados, modelos probabilísticos enfocados a la deserción de clientes, uso de canales digitales, aperturas de segundo mejor producto de colocación, renovación de CDT, apertura cuenta de ahorros, identificación de clientes ahorradores, ubicación de oficinas; también responsable de crear los diferentes segmentos o clusters tanto de clientes como de los diferentes canales del banco y encargado de crear y hacer seguimiento a los grupos control y grupo tratamiento de las diferentes campañas realizadas.

EPIK ASOCIADOS | 2018 - 2018 (4 meses)

Jefe de Riesgo y BI, Bogotá

Encargado en la Dirección de Riesgo y BI de liderar, diseñar y hacer seguimiento a modelos estadísticos y de scoring para otorgamiento de producto, cobranza, propensión de aceptación y consumo (en carteras de consumo), segmentaciones de clientes con el fin de generar estrategias comerciales y realizar informes gerenciales de grandes volúmenes de datos.

BANCO AV VILLAS | 2017 - 2018

Analista Especializado, Bogotá

Responsable de ejecutar y actualizar los modelos estadísticos de la Dirección de Inteligencia y Soporte Comercial, modelos de Propensión de compra, Deserción y Segmentación de clientes, adicionalmente encargado de construir los análisis primarios para los clientes internos y externos del banco (Análisis de segmentación de clientes, oficinas y asesores comerciales, Perfilamiento de productos, Análisis RFM, Análisis de tiempos de ejecución de los asesores comerciales, Modelos de ciclo de vida para productos y para clientes

BANCOMPARTIR S.A| 2016 - 2017

Analista de Inteligencia de Negocios, Bogotá

Encargado de construir los modelos en la Dirección de Inteligencia de Mercados y BI (Business Intelligence), con amplia experiencia en herramientas estadísticas para el conocimiento y fidelización de los clientes (Análisis Cluster, Modelos lineales Generalizados, Arboles de Decisión, Redes Neuronales, Análisis Multivariado, Muestreo, Minería de datos). Dentro de las funciones que desempeñaba era: Realizar el análisis de bases de datos, Establecer el proceso integrado y estandarizado para la generación de campañas orientadas a la adquisición de productos, Gestionar los modelos de BI (Modelos de fidelización, retención, segmentación, RFM y Ciclo de Vida del Cliente) y Elaborar estadísticas de impacto de los modelos.

EDUCACIÓN

2016 | Bogotá-Colombia

Profesional en Estadística

Universidad Santo Tomas

2009 | Bogotá-Colombia

Bachiller Técnico comercial

Liceo San Jose Oriental